【裁判字號】    87,訴,4773
【裁判日期】    890429
【裁判案由】    給付租金等
【裁判全文】
臺灣臺北地方法院民事判決  八十七年度訴字第四七七三號
    原      告  丙○○
    訴訟代理人  陳正磊律師
    複代理人    丁○○
    被      告  乙○○
    訴訟代理人  陳培豪律師
    被      告  甲○○
    訴訟代理人  湯應欽律師
右當事人間給付租金等事件，本院判決如左：
    主    文
被告乙○○、甲○○各應給付原告新台幣柒拾萬肆仟柒佰柒拾元，及均自民國八十
七年十二月二十日起至清償日止，按年息百分之五計算之利息。
訴訟費用由被告負擔。
本判決第一項於原告分別以新台幣貳拾肆萬元為被告乙○○、甲○○預供擔保，得假
執行，但被告乙○○、甲○○如於假執行程序實施前，分別以新台幣柒拾萬肆仟柒佰
柒拾元為原告預供擔保，得免為假執行。
    事    實
一、原告方面：
（一）聲明：除供擔保之金額外，如主文所示。
（二）陳述：
    (1)系爭台北市○○段○○段二八０地號建地二六三平方公尺（七九．五六坪），
      係原告先母張周慈玉所有，於民國四十四年十一月一日取得基地所有權，先母
      於五十五年十一月二十五日新建四層樓房兩棟八戶，每戶建積一００．五六平
      方公尺，（雙城街三十二巷四、四之二號各一、二、三、四層）各佔基地持分
      八分之一，先母於五十六年二月二十八日，將房屋八戶分贈與張文成（四號一
      、二層及四之二號二層）、張文連（四號三層及四之二號三層）、乙○○（四
      號四層及四之二號四層）、石張錦繡（四之二號一層），於五十八年二月三日
      辦妥建物登記為各受贈人所有，但基地仍屬先母所有，未隨屋贈與。
    (2)先母贈屋後於六十三年八月二十七日將基地所有權全部出賣移轉所有權與蘇順
      國，房地分屬不同之所有人，房地之間於同日依法成立法定租賃關係，張文成
      房屋三戶，應佔基地持分八分之三，張文成於六十四年一月九日，向蘇順國買
      回基地持分四分之一，（即八分之二），作為四號一、二層之基地持分，短少
      四之二號二層基地持分八分之一，則由原告於六十四年一月九日向蘇順國買得
      ，該基地法定租賃關係同日由蘇順國移轉與原告。張文成於八十二年七月二十
      三日將房屋三戶，基地持分四分之一之所有權出賣移轉予甲○○，短少四之二
      號二層基地法定租賃關係亦於八十二年七月二十三日起移轉予甲○○，自該日
      起，甲○○應按基地申報地價年息百分之十計算支付地租，原告減自八十二年
      十月一日起算至八十七年九月三十日止，共五年份，合計地租七十萬四千七百
      七十三元，應由甲○○支付與原告。又乙○○房屋兩戶應佔基地持分八分之二
      （即四分之一），乙○○於六十四年一月九日向蘇順國買回基地持分八分之一
      作為四號四層之基地持分，短少四之二號四層基地持分八分之一，則由原告於
      六十四年一月九日向蘇順國買得，該基地持分之租賃關係同日由蘇順國移轉與
      原告，同上計算，乙○○應自八十二年十月一日起至八十七年九月三十日止，
      共五年份，合計應付原告地租七十萬四千七百七十三元，該等五年份地租應自
      起訴狀送達翌日起至給付日止，按週年利率百分之五計付利息。
    (3)按土地與房屋為各別之不動產，各得單獨為交易之標的，且房屋之性質上不能
      與土地使用權分離而存在，亦即使用房屋必須使用該房屋之基地，故土地與房
      屋同屬一人，而將土地及房屋同時或先後出賣，其間雖無地上權之設定，然除
      有特別情事可解為當事人之真意限於賣屋而無基地之使用外，均應推斷土地承
      買人默房屋承買人繼續使用土地。（最高法院四十八年台上字第一四五七號判
      例參照）。又此之所謂繼續使用土地，依該判例之全部裁判意旨，係認為使用
      土地之房屋所有人對於土地應支付相當之代價，則其法律關係之性質當屬租賃
      ，至其租金數額，如當事人間不能協議決定，當可訴請法院裁判，其再因轉讓
      而承受土地之所有權人應有民法第四百二十五條之適用，其再因轉讓而繼受房
      屋所有權之人，則除有反對之特約外，應推斷土地所有人對之默許其繼續承租
      ，故不問其後為轉讓土地或轉讓房屋，其土地所有權之承受人對於房屋所有人
      或房屋所有權之承受人對土地所有人，均繼續其原來之法律關係，（最高法院
      七十三年度第五次民事庭會議決議參照）。張周慈玉於五十六年二月二十八日
      出讓房屋所有權與張文成、乙○○，六十三年五月二十三日出讓基地全部所有
      權與蘇順國，六十三年八月二十七日辦妥登記，房地之間於六十三年八月二十
      七日基地出售登記時成立法定之基地租賃關係，蘇順國於六十三年八月三十日
      將基地持分四分之一出賣登記與原告，該持分之基地租賃關係由原告承受，被
      告乙○○房屋之基地及被告甲○○自張文成承買房屋之基地持分各不足八分之
      一，係使用原告基地持分，應承受該基地持分租賃關係，則該被告二人即應自
      六十三年八月三十日起，按照各年度適用之申報地價年息百分之十計算支付法
      定地租與原告，原告減縮自八十二年十月一日起至八十七年九月三十日止計算
      請求被告支付五年份法定地租，依上說明，被告自應支付。
    (4)被告甲○○、乙○○各使用原告基地持分八分之一，各面積三二．八七五平方
      公尺，自八十二年十月一日起至八十七年九月三十日止五年份，按申報地價年
      息百分之十計算，各應支付地租七０四、七七三元，計算如左：
    八十二年十月一日起至八十三年六月三十日止計九個月份，按照八十年七月一
      日申報地價每平方公尺三八、０八０元之年息百分之十計算地租，該期間地租
      額為九三、八九０元。
    八十三年七月一日起至八十六年六月三十日止計三年，按照八十三年七月一日
      申報地價每平方公尺四二、六四元之年息百分之十計算地租，該期間地租額為
      四二０、五三七元。
    八十六年七月一日起至八十七年九月三十日止計十五個月，按照八十六年七月
      一日申報地價每平方公尺四六、三二０元之年息百分之十計算地租，該期間地
      租額為一九○、三四六元。
    以上合計地租七○四、七七三元。
    (5)鈞院如認為不成立法定基地租賃關係，則被告之房屋使用原告之基地，無法律
      上之原因，被告受相當於地租之利益，致原告受相當於地租之損害，原告以不
      當得利之法律關係為預備主張，請求被告返還如上計算之不當得利。
    (6)被告抗辯先母為了節稅，將基地過戶予蘇順國，再過戶予原告，係空言主張，
      絕非事實，先母將基地出賣與蘇順國，再由蘇順國將持分四分之一出賣移轉與
      原告，其移轉之原因為買賣，有土地登記簿謄本可證，如係節稅，何以房屋不
      一併節稅而直接過戶與張文成、乙○○，被告就其主張之事實，應負舉證之責
      ，其不能舉證，自難認為真實。
（三）證據：提出土地登記簿謄本影本一份、房屋登記簿謄本影本八份、公告地價證
      明書一份、房屋贈與證書影本一份。
二、被告方面：
甲、被告甲○○部分：
一、聲明：駁回原告之訴及如受不利判決願供擔保請准免假執行。
二、陳述：
    (1)查各共有人按其應有部分，對於共有物之全部，有使用收益之權，民法第八百
      十八條定有明文，被告既係基地之共有人，依法自有使用權利，從而，原告主
      張已成立法定租賃關係，或主張受相當於地租之損害，顯屬無據。
    (2)另查本案之基地係「分別共有」，依民法第八百十七條第一項規定，係數人按
      其應有部分，對於一物共同享有一個所有權，並非單獨所有權，而「應有部分
      」僅是抽象的權利比例而已，並非具體分得共有物的一部分，即使在共有物分
      割前，各共有人實際上分別使用其物者，也只係分管的性質，並不影響各共有
      人對共有物的權利﹙最高法院五七年台上字第二三八七號判決參照﹚；況依共
      有物被侵害時，各共有人所提出回復共有物之請求，僅能為共有人全體的利益
      為之﹙民法第八百二十一條﹚，而不可表示僅向其一人返還。基上說明，本件
      係「共有」之法律關係，然原告竟主張被告使用系爭土地，係不當得利云云，
      並請求原告返還不當得利之補償云云，於法自屬有違。
    (3)查系爭基地上之建物，完建登記日期為五十八年二月三日，而原告丙○○等四
      兄弟係於六十三年八月三十日購買系爭基地及房屋﹙基地持分合共八分之七，
      判斷真意應係原告先母贈與原告兄弟，而預先轉讓予蘇順國，見原告所呈之土
      地謄本等﹚。上情堪以証明原告過戶基地時，建物早已存在，其擁有基地所有
      權達廿三年之久，長期沈默不為行動，足証自始係同意提供基地供人無償使用
      殆無疑義，而被告於八十二年六月廿二日向原告之胞兄張文成買受系爭房地，
      並於八十二年七月廿三日完成登記，迄今己五年餘，原告從無主張，於被告已
      引起正當之確信後，現始忽起訴主張法定租賃或不當得利，使被告錯愕不置，
      原告之行為顯屬權利濫用，亦違反誠實信用之原則﹙民法第一百四十八條、第
      二百十九條，請參照﹚。
    (4)查系爭基地及房屋均係原告丙○○，被告乙○○及張文成等兄弟之先母張周慈
      玉所有﹙基地於四十四年十一月一日取得，房屋於五十五年十一月二十五日新
      建取得，見所呈土地等謄本﹚，上情業經原告於訴狀中自承。嗣判真意為節稅
      ，由其先母於六十三年間將房地先迂迴轉讓予第三人蘇順國，同年蘇員再以買
      賣方式，轉讓予原告丙○○、被告乙○○及張文成等兄弟，而被告甲○○係於
      八十二年間向原告之胞兄張文成買受系爭房地，並於八十二年七月廿三日完成
      登記。基上，系爭房屋及基地既係兩造即丙○○、乙○○之先母真意贈與兩造
      等兄弟三人，應推斷原告於受贈土地時，已默許房屋受贈人﹙即原告其他兄弟
      乙○○、張文成﹚有繼續使用該基地之權（民法第八百七十六條第二項規定參
      照）。原告擁有基地所有權達廿五年之久，長期沈默，足証自始係同意其他兄
      弟無償使用其持分基地，放棄租金請求，殆無疑義。且租金係短期時效，對於
      已罹時效之租金利益，不得依不當得利之法則，請求返還。原告之行為顯屬權
      利濫用，亦違誠信原則於法自有未合。
乙、被告乙○○部分：
一、聲明：駁回原告之訴及如受不利判決請准供擔保免假執行。
二、陳述：
    (1)查系爭房屋係被告之母張周慈玉所有，渠於五十六年間將系爭房屋贈與被告二
      戶，被告之大哥張文成三戶、二哥張文連二戶、大姐石張錦鏽一戶，又於六十
      四年間，為表示兄弟姐妹每人有份而借名購置系爭土地，並登記持分為被告八
      分之一、張文成八分之二、石張錦鏽八分之一、張正信八分之二、原告八分之
      二，據上可知被告取得系爭房地之所有權及使用權係基於張周慈玉贈與而來，
      非來自法定基地租賃關係，非無法律上原因，並不符合不當得利之要件。且依
      張周慈玉贈與系爭土地時，各兄弟持分不同之現象，顯見張周慈玉有意使受贈
      房屋之子女同時取得無償使用基地使用權，而受贈土地之子女則取得土地所有
      權之價值，以作為紀念，張周慈玉將土地及房屋分別贈與不同子女，並未附條
      件要由取得房屋之子女按月支付取得土地之子女租金，被告係善意受贈系爭房
      地之所有權及使用權，並無不當得利及約定有償地上權契約，亦無法定基地租
      賃權之情事，原告無理由強要被告支付租金或相當於租金之不當得利。且由張
      周慈玉前述贈與行為觀之，張周慈玉顯然係將房屋及基地使用權視為一體贈與
      子女，而登記土地持分僅使子女享有土地價值，被告應係有權占有。
    (2)且按前述，本件系爭土地所成立者應係無償之地上權，今原告主張變為有償應
      經雙方同意另訂契約始得變更。且本件系爭房地於張周慈玉在世時，由張周慈
      玉租予他人並由其享用租金，嗣張周慈玉死亡後，即由被告二哥張文連之妻張
      藍幸珠管理，並統一收取租金，並由各兄弟姐妹平分，至八十年一月一日後方
      由各兄弟姐妹各自管理，雖被告所使用基地之部分超過所有土地持分之部分，
      惟被告於取得系爭房地時已善意取得系爭土地無償使用權，故原告僅能在徵得
      答辯人同意改為有償地上權關係後，如得請求答辯人支付地租。
    (3)另查八十年後被告未使用所有房屋，亦未同意原告改為有償地上權，按依最高
      法院六十七年台上字第三七七九號判例：「地上權非以地上權人交付地租為必
      要，原審僅以上訴人之前手無償使用系爭土地，即認上訴人不得主張因時效取
      得地上權，尚有未合。」且查被告與原告均不曾與訴外人蘇順國接觸，故訴外
      人蘇順國係張周慈玉借名過戶之人，絕非如原告所言其所有之本件土地持分部
      分係向蘇順國購買，被告實無不當得利。
三、證據：提出贈與書、土地權利變更登記申請書、繳稅通知書、契約書、所有權狀
    等影本共十三份及土地登記簿謄本影本一份，並聲請訊問證人張文連、張藍幸珠
    。
    理    由
一、本件原告丙○○起訴主張：系爭台北市○○段○○段二八０地號建地二六三平方
    公尺（七九．五六坪），係原告先母張周慈玉所有，於民國四十四年十一月一日
    取得基地所有權，先母於五十五年十一月二十五日新建四層樓房兩棟八戶，每戶
    建積一００．五六平方公尺，（雙城街三十二巷四、四之二號各一、二、三、四
    層）各佔基地持分八分之一，並於五十六年二月二十八日，將房屋八戶分贈與張
    文成三戶（四號一、二層及四之二號二層）、張文連二戶（四號三層及四之二號
    三層）、被告乙○○二戶（四號四層及四之二號四層）、石張錦繡一戶（四之二
    號一層），於五十八年二月三日辦妥建物登記為各受贈人所有，但基地仍屬張周
    慈玉所有，未隨屋贈與。張周慈玉贈屋後於六十三年八月二十七日將基地所有權
    全部出賣移轉所有權與蘇順國，房地分屬不同之所有人，房地之間於同日依法成
    立法定租賃關係，張文成房屋三戶，應佔基地持分八分之三，張文成於六十四年
    一月九日，向蘇順國買回基地持分四分之一（即八分之二），作為四號一、二層
    之基地持分，短少四之二號二層基地持分八分之一，則由原告於六十四年一月九
    日向蘇順國買得，該基地法定租賃關係同日由蘇順國移轉與原告。張文成於八十
    二年七月二十三日將房屋三戶，基地持分四分之一之所有權出賣移轉予被告甲○
    ○，短少四之二號二層基地法定租賃關係亦於八十二年七月二十三日起移轉予甲
    ○○，自該日起，甲○○應按基地申報地價年息百分之十計算支付地租，原告減
    自八十二年十月一日起算至八十七年九月三十日止，共五年份，合計地租七十萬
    四千七百七十三元，應由甲○○支付與原告。又乙○○房屋兩戶應佔基地持分八
    分之二（即四分之一），乙○○於六十四年一月九日向蘇順國買回基地持分八分
    之一作為四號四層之基地持分，短少四之二號四層基地持分八分之一，則由原告
    於六十四年一月九日向蘇順國買得，該基地持分之租賃關係同日由蘇順國移轉與
    原告，同上計算，乙○○應自八十二年十月一日起至八十七年九月三十日止，共
    五年份，合計應付原告地租七十萬四千七百七十三元，被告並均應自起訴狀送達
    翌日起至給付日止，給付原告按週年利率百分之五計付利息。
二、被告甲○○則以：各共有人按其應有部分，對於共有物之全部，有使用收益之權
    ，民法第八百十八條定有明文，被告既係基地之共有人，依法自有使用權利；另
    查本案之基地係「分別共有」，依民法第八百十七條第一項規定，係數人按其應
    有部分，對於一物共同享有一個所有權，並非單獨所有權，而「應有部分」僅是
    抽象的權利比例而已，並非具體分得共有物的一部分，即使在共有物分割前，各
    共有人實際上分別使用其物者，也只係分管的性質，並不影響各共有人對共有物
    的權利﹙最高法院五七年台上字第二三八七號判決參照﹚；況依共有物被侵害時
    ，各共有人所提出回復共有物之請求，僅能為共有人全體的利益為之﹙民法第八
    百二十一條﹚，而不可表示僅向其一人返還；又查系爭基地上之建物，完建登記
    日期為五十八年二月三日，而原告丙○○等四兄弟係於六十三年八月三十日購買
    系爭基地及房屋﹙基地持分合共八分之七，判斷真意應係原告先母贈與原告兄弟
    ，而預先轉讓予蘇順國，見原告所呈之土地謄本等﹚。上情堪以証明原告過戶基
    地時，建物早已存在，其擁有基地所有權達廿三年之久，長期沈默不為行動，足
    証自始係同意提供基地供人無償使用殆無疑義，而被告於八十二年六月廿二日向
    原告之胞兄張文成買受系爭房地，並於八十二年七月廿三日完成登記，迄今己五
    年餘，原告從無主張，於被告已引起正當之確信後，現始忽起訴主張法定租賃或
    不當得利，使被告錯愕不置，原告之行為顯屬權利濫用，亦違反誠實信用之原則
    ，再查租金係短期時效，對於已罹時效之租金利益，原告不得依不當得利之法則
    ，請求返還等語置辯。另被告乙○○亦以：系爭房屋係被告之母張周慈玉所有，
    張周慈玉於五十六年間將系爭房屋贈與被告二戶，被告之大哥張文成三戶、二哥
    張文連二戶、大姐石張錦鏽一戶，又於六十四年間，為表示兄弟姐妹每人有份而
    借名購置系爭土地，並登記持分為被告八分之一、張文成八分之二、石張錦鏽八
    分之一、張正信八分之二、原告八分之二，據上可知被告取得系爭房地之所有權
    及使用權係基於張周慈玉贈與而來，非來自法定基地租賃關係，非無法律上原因
    ，並不符合不當得利之要件。且依張周慈玉贈與系爭土地時，各兄弟持分有不同
    之現象，顯見張周慈玉有意使受贈房屋之子女同時取得無償使用基地使用權，而
    受贈土地之子女則取得土地所有權之價值，以作為紀念。又張周慈玉將土地及房
    屋分別贈與不同子女，並未附條件要由取得房屋之子女按月支付取得土地之子女
    租金，被告係善意受贈系爭房地之所有權及使用權，並無不當得利，亦無法定基
    地租賃權之情事，原告無理由強要被告支付租金或相當於租金之不當得利。另本
    件系爭土地所成立者係無償之地上權，今原告主張變為有償應經雙方同意另訂契
    約始得變更等語置辯。
三、經查：原告起訴主張被告甲○○、乙○○所有，分別坐落台北市○○街三二巷四
    號一樓、二樓及同街巷四之二號二樓及同街巷四號四樓、四之二號四樓房屋，所
    坐落之基地（即台北市○○段○○段二八０地號土地）分別超過被告所持有前開
    基地之應有部分八分之一之事實，既據其提出土地登記簿謄本影本一份、房屋登
    記簿謄本影本八份為證，復為被告所不爭，應堪信為真實，茲應審究者厥為：被
    告使用超過其個人所有應有部分之系爭土地，被告應否給付租金？或被告應否返
    還相當於租金之不當得利？茲析述本院得心證之理由如下：
（一）按當土地與房屋分屬不同所有權人時，該當事人間之權利義務關係應如何處理
      ，最高法院八十五年度台上字第一二九三號判決曾著有如下明文：「土地與房
      屋為各別之不動產，各得單獨為交易之標的，且房屋性質上不能與土地使用權
      分離而存在，亦即使用房屋必須使用該房屋之基地，故土地與房屋同屬一人，
      而將土地及房屋分開同時或先後出賣，其間雖無地上權設定，然除有特別情事
      ，可解為當事人之真意，限於賣屋而無基地之使用外，均應推斷土地承買人默
      許房屋承買人繼續使用土地，固經本院四十八年台上字第一四五七號著有判例
      。又此所謂繼續使用土地，參照該判例之全部裁判意旨，係認為使用土地之房
      屋所有人對土地所有人應支付相當之代價，則其法律關係之性質，當屬租賃，
      至其租金數額，如當事人間不能協議決定，當可訴請法院裁定，其再因轉讓而
      承受土地所有權之人，應有民法第四百二十五條之適用，其再因轉讓而繼受房
      屋所有權之人，則除有反對之特約外，應推斷土地所有人對之默許其繼續承租
      ，故不問其後為轉讓土地或轉讓房屋，其土地所有權之承受人對房屋所有人或
      房屋所有權之承受人對土地所有人，均繼續其原來之法律關係。」。另最高法
      院七十三年第五次民事庭會議決議，亦同此見解。細繹上開判決及決議所揭示
      之原則，在於當房屋所有權人未具備房屋基地全部或一部所有權時，房屋所有
      權人不得僅坐享使用房屋之利益而不負擔任何義務或支付使用之對價，蓋若僅
      令基地所有權人負擔地價稅等稅賦之負擔，而不使其得向實際獲有使用利益之
      房屋所有權人主張租金或相當於租金之利益，即顯失公允且有違衡平。
（二）經查：本件被告二人所有房屋坐落之基地，各超過其等所有基地應有部分之八
      分之一，且原告僅擁有系爭基地應有部分四分之一所有權並無房屋所有權之事
      實，既為兩造所不爭，則本件顯然係房屋與基地所有權人不同之情形，初不論
      原告、被告雙方分別取得本件土地（指原告）、房屋（含部分土地，指被告乙
      ○○及被告甲○○之前手張文成）之所有權均係本於張周慈玉之贈與，茲張周
      慈玉既決意將土地及房屋所有權為分別之處理，則於別無證據可證張周慈玉並
      無意使被告乙○○及訴外人張文成（即被告甲○○之前手）使用原告所有應有
      部分土地之情形下，參諸前開最高法院判決及決議之意旨，應認原告與被告乙
      ○○及甲○○成立租賃關係（甲○○部分係繼受張文成取得系爭不動產所發生
      ），被告二人即應支付租金與原告。被告二人雖主張其等無償使用系爭基地係
      基於張周慈玉之意思，並以原告係受張慈玉贈與非向蘇順國買受系爭基地，否
      認成立租賃契約，然查：依卷附之土地登記簿謄本影本所載，原告取得系爭基
      地係以「買賣」為取得原因，依形式之證據力以觀，應堪信原告確有買受之事
      實，被告否認其真正，即應由被告負責舉證，茲參諸被告請求傳訊之證人張文
      連、張藍幸珠經合法通知後亦未到庭作證等情，被告既無法舉證，縱被告所言
      為真，亦無法憑為判決之依據；且系爭基地所有權既已發生移轉，縱張周慈玉
      曾有使被告乙○○及訴外人張文成使用系爭基地之意思表示，其表示不過僅有
      債權之效力，應不得直接拘束其後手蘇順國，更不能拘束蘇順國之後手即本件
      之原告。是綜合以上，應堪認被告二人所辯上情，尚不足採，被告二人有向原
      告給付租金之義務，當無疑義。
（三）另被告甲○○又以原告本件之租金請求權屬短期時效，原告之主張已罹時效等
      語抗辯。惟查：依前述三之（一）之最高法院判決及決議所示，原告之租金請
      求，於雙方無法協議時可訴請法院裁判，上開判決復未限制基地所有權人提起
      租金請求之時間，是於未經法院裁判租金數額之前，即應無時效進行之問題，
      被告前開抗辯，亦無理由，被告二人應向原告給付使用基地之租金以維衡平。
      茲計算被告二人各應給付與原告之租金如下（依原告主張之期間計算）：
    八十二年十月一日起至八十三年六月三十日止計九個月份，按照八十年七月一
      日申報地價每平方公尺三八、０八０元之年息百分之十計算地租，該期間地租
      額為九三、八九０元。
    八十三年七月一日起至八十六年六月三十日止計三年，按照八十三年七月一日
      申報地價每平方公尺四二、六四元之年息百分之十計算地租，該期間地租額為
      四二０、五三七元。
    八十六年七月一日起至八十七年九月三十日止計十五個月，按照八十六年七月
      一日申報地價每平方公尺四六、三二０元之年息百分之十計算地租，該期間地
      租額為一九○、三四六元。
    以上合計地租七○四、七七三元。
四、假執行之宣告：本件兩造分別陳明願供擔保請准宣告假執行及請免假執行，經核
    均無不合，爰酌定相當之擔保金額，予以准許。
五、結論：本件原告之訴為有理由，依民事訴訟法第八十五條第一項、第三百九十條
    第二項、第三百九十二條，判決如主文。
中      華      民      國    八十九    年      四      月    二十九    日
                                      民事第五庭法      官  詹駿鴻
右為正本係照原本作成
如對本判決上訴，須於判決送達後廿日內向本院提出上訴狀
中      華      民      國    八十九    年      四      月    二十九    日
                                                法院書記官  林淑玉


司法院資訊處製作；財團法人民間司法改革基金會備份。
